【裁判字號】    92,上訴,224
【裁判日期】    920304
【裁判案由】    違反兒童及少年性交易防制條例
【裁判全文】
臺灣高等法院臺中分院刑事判決                民國九十二年度上訴字第二二四號
    上  訴  人  臺灣彰化地方法院檢察署檢察官
    被      告  丙  ○
右上訴人因被告違反兒童及少年性交易防制條案件，不服臺灣彰化地方法院中華民國
九十一年十月三十一日第一審判決（民國九十一年度訴第一一六九號，起訴案號：臺
灣彰化地方法院檢察署民國九十一年度偵字第四八六四號），提起上訴，本院判決如
左：
    主      文
上訴駁回。
    理      由
一、公訴意旨略以：丙○基於概括之犯意，於民國（下同)九十一年三月十三日二十
    二時五十分許、同年月二十五日十八時五十九分許、同年月三十日十八時四十七
    分許，在彰化縣花壇鄉○○村○○街五十六巷十號其住處，以向中華電信公司申
    請之ＡＤＳＬ撥接式網路線路系統上網至正德高中留言板網頁上，連續以甲○○
    之名義，刊載內容為：我機三孝ㄉ的甲○○，我要徵求一夜情，注意現在打電話
    給我打五折喔，一次新臺幣一千元就好ㄌ等促使人為性交易之訊息，引誘不特定
    之人為性交易行為。因認被告丙○涉有兒童及少年性交易防制條例第二十九條罪
    嫌云云。
二、按犯罪事實應依證據認之，無證據不得推定其犯罪事實，刑事訴訟法第一百五十
    四條定有明文。訊據被告丙○固承認有為前開於電腦網路刊登關於「一夜情」等
    訊息之事實不諱，惟堅決否認有兒童及少年性交易防制條例第二十九條之犯行，
    並辯稱：伊與甲○○生有不悅，為求報復，方以甲○○之名義（含電話）刊登前
    開訊息，伊非但無性交易之意思，亦無引誘訑人為性交易之犯意各等語。
三、經查：被告丙○係以甲○○之名義於電腦網路上刊登前開「我機三孝ㄉ的甲○○
    ，我要徵求一夜情，注意現在打電話給我打五折喔，一次一千元就好ㄌ等促使人
    為性交易」訊息，且所留之聯絡工具係甲○○家中所使用之電話號碼等情，有網
    頁列印五張及電信使用者資料查詢回覆單一份在卷可稽。而被告係基於報復之意
    ，方為前開行為，業據其於警訊、偵查及原審法院時迄本院審理中，一再供明，
    此核與甲○○於警訊中，所供「因我與唐東勝或丙○等人有口角及因交女朋友而
    產生之糾紛，所以我認為是他們故意要陷害我」等語相符，是被告所辯，核與事
    實相符，應可採信。按兒童及少年性交易防制條例第二十九條規定「以廣告物、
    出版品、廣播、電視、電子訊號、電腦網路或其他媒體，散布、播送或刊登足以
    引誘、媒介、暗示或其他促使人為性交易之訊息者，是必係行為人主觀上出於犯
    罪之故意，而客觀上為廣告物、出版品、廣播、電視、電子訊號、電腦網路或其
    他媒體，散布、播送或刊登足以引誘、媒介、暗示或其他促使人為性交易之訊息
    之之行為，方始構成該罪。如前所述，本件被告為前開行為，其主觀上乃係基於
    為報復同學間之怨隙意思，故縱被告之行為有所不當，亦不得以本罪相繩，所為
    要屬犯罪不能證明。原審被告為無罪之諭知，經核並無不合，上訴意旨仍執陳詞
    ，指摘原判決不當，非有理由，應予駁回。
據上論斷，應依刑事訴訟法第三百六十八條，判決如主文。
本案經檢察官乙○○到庭執行職務。
中      華      民      國      九十二  年      三      月      四      日
                                臺灣高等法院臺中分院刑事第六庭
                                      審判長法  官  李  文  雄
                                            法  官  陳  秀  
                       法  官  陳  嘉  雄
右正本證明與原本無異。
如不服本判決應於收受送達後十日內向本院提出上訴書狀，其未敘述上訴之理由者並
得於提起上訴後十日內向本院補提理由書（均須按他造當事人之人數附繕本）。
                                            書記官  陳  信  和
中      華      民      國      九十二  年      三      月      五      日
                                                                        Ａ


司法院資訊處製作；財團法人民間司法改革基金會備份。
